臺灣高雄地方法院刑事判決　　　　　　　　　　　　九十三年度易字第一五二號
　　公　訴　人　臺灣高雄地方法院檢察署檢察官
　　被　　　告　丁○○
右列被告因竊盜案件，經檢察官聲請簡易判決處刑（九十三年度偵字第一八四六一號
）及移併案審理（九十三年度偵字第一九八五四號），本院高雄簡易庭認不宜以簡易
判決處刑，改適用通常程序審理，嗣因被告就被訴事實為有罪之陳述，經本院合議庭
裁定由受命法官獨任適用簡式審判程序審理，本院判決如左：
    主  文
丁○○共同連續攜帶兇器竊盜，累犯，處有期徒刑拾月。
    事  實
一、丁○○前於民國（下同）九十一年間因竊盜案件，經本院以九十一年度易字第九
    六七號判處有期徒刑七月確定，甫於九十二年六月十一日執行完畢。詎仍不知悔
    改，基於意圖為自己不法所有之概括犯意而為下列竊盜行為：（一）先於九十三
    年九月九日二十二時二十分許，夥同有犯意聯絡之黃智源（另由公訴人偵辦中）
    ，由黃智源持不明之工具乙支，以破壞周張美雲所有，現由乙○○使用而停放在
    高雄縣大社鄉○○村○○路八十巷口旁之車牌號碼８Ｗ─４２８３號自用小客車
    之鑰匙孔（毀損罪部份未據告訴）之方式竊取該小貨車，丁○○則在旁把風，二
    人剛進入車內欲發動該車之際，適為乙○○發現並趨前質問，丁○○及黃智源見
    狀，分別自小貨車駕駛室逃出，恰巡邏員警經過發現，隨即下車圍捕，丁○○為
    警當場逮捕，黃智源則趁隙逃逸而未得手。（二）復於同年月二十八日五時三十
    分許，在高雄縣仁武鄉○○○街與正安街口，見甲○○所有車牌號碼６４６２－
    ＦＡ自用小客車停放於該處，竟持其所有客觀上對於人之生命、身體、安全構成
    威脅之兇器Ｔ型扳手一支插入該小客車車門鑰匙孔內，撬壞毀損甲○○所有該車
    右前車門門鎖及汽車電源鎖而竊取該車得手，足生損害於甲○○，嗣於九十三年
    九月三十日十四時四十分許，為警在高雄縣大社鄉翠屏村中興五巷五號前查獲，
    並扣得該自用小客車及十字型螺絲起子一支、砂輪機一台及小板鋸一支等物。
二、案經高雄縣政府警察局仁武分局報告台灣地方法院檢察署檢察官偵查起訴及移送
    併案審理。
    理  由
一、按本件被告丁○○所犯係死刑、無期徒刑、最輕本刑為三年以上有期徒刑以外之
    罪，其於準備程序就前揭被訴事實為有罪之陳述，經受命法官告知簡式審判程序
    之旨，並聽取其與公訴人之意見後，本院認無不得或不宜改依簡式審判程序進行
    之情事，依刑事訴訟法第二百七十三條之一第一項、第二百八十四條之一規定，
    由合議庭裁定本件由受命法官獨任進行簡式審判程序，合先敘明。
二、右揭犯罪事實，業據被告丁○○於本院審理中坦承不諱，並經被害人乙○○及告
    訴人甲○○於警詢指訴情節相符，且有高雄縣政府警察局仁武分局扣押筆錄、扣
    押物品目錄表、贓物認領保管單、高雄縣警察局車輛失竊證明單、車輛失竊資料
    個別查詢報表─查詢車輛認可資料及照片六張等附卷可稽，足認被告前揭自白與
    事實相符，應堪採為論罪之依據。則被告竊盜犯行，堪以認定。
三、查刑法上所謂兇器，其種類並無限制，凡客觀上對於人之生命、身體、安全構成
    威脅，具有危險性之兇器均屬之，且祇須行竊時攜帶此種具有危險性之兇器為已
    足，並不以攜帶之初有行兇之意圖為必要，最高法院七十九年臺上字第五二五三
    號判例可資參照。剪刀、扳手、起子及鐵鎚在客觀上，均足以殺傷人之生命、身
    體之器械，顯為具有危險性之兇器。核被告所為，就犯罪事實一（一）係犯刑法
    第三百二十條第三項、第一項竊盜未遂罪，就犯罪事實一（二）係犯刑法第三百
    二十一條第一項第三款加重竊盜罪及同法第三百五十四條之毀損罪，公訴人漏未
    斟酌被告就犯罪事實一（二）之竊盜犯行時，有攜帶客觀上可供兇器使用之Ｔ型
    扳手一支前往行竊，惟基本社會事實同一，本院自得變更起訴法條加以審理。被
    告著手竊取被害人乙○○使用之前開自用小客車，然遭被害人乙○○當場發覺而
    未果，係未遂犯。又被告就上開普通竊盜未遂罪部分，係與另案被告黃智源間，
    有犯意聯絡及行為分擔，係共同正犯。至被告犯罪事實一（二）所犯之毀損罪與
    加重竊盜罪之間，有方法結果之牽連關係，為牽連犯，應從一重之加重竊盜罪處
    斷。被告上開普通竊盜未遂罪及攜帶兇器之加重竊盜罪間，均時間緊接，所犯罪
    名相同，顯係出於概括之犯意為之，為連續犯，爰依刑法第五十六條之規定以一
    加重竊盜罪論，並加重其刑。公訴人雖未就被告所犯加重竊盜及毀損等罪之部分
    起訴，惟查被告所犯之毀損罪與加重竊盜罪之間，有方法結果之牽連關係，而加
    重竊盜罪之部分，與經起訴之普通竊盜罪部分，復係連續犯，均具有裁判上一罪
    之關係，本院自得併予審酌，附此敘明。又被告前因竊盜案件，經本院判處有期
    徒刑七月，於九十二年六月十一日縮短刑期執行完畢，有卷附臺灣高等法院被告
    全國前案紀錄表、臺灣高雄地方法院檢察署刑案資料查註紀錄表可按，其受有期
    徒刑之執行完畢，五年以內再犯有期徒刑以上之罪，為累犯，依法遞加重其刑。
    爰審酌被告正值青壯年，不思努力以正當管道獲取財物，竟而連續竊取他人之財
    物，以逞私慾，惟所竊取之財物價值尚非鉅，且其犯後坦承犯行等一切情狀，量
    處如主文所示之刑。至前揭Ｔ型扳手一支，雖係被告所有且係供本件犯罪所用之
    物，經被告於本院審理時供明在卷（見本院九十三年十一月二十四日審判筆錄）
    ，然衡以該Ｔ型扳手一支並未扣案，且被告自承已丟棄，為免日後執行沒收之困
    擾，爰不予宣告沒收；另扣案之十字型螺絲起子一支、砂輪機一台及小板鋸一支
    ，雖為被告所有，然非供被告本案犯罪所用之物，業據被告供明在卷（見前開審
    判筆錄），爰不併予宣告沒收之，附此敘明。。
據上論斷，應依刑事訴訟法第四百五十二條、第二百九十九條第一項前段、第三百條
，刑法第二十八條、第五十六條、第三百二十一條第一項第三款、第三百五十四條、
第五十五條、第四十七條，判決如主文。
本案經檢察官丙○○到庭執行職務。
中      華      民      國    九十三    年     十一     月     三十     日
                                     臺灣高雄地方法院刑事第七庭
                                         法  官    張  茹  棻
右正本證明與原本無異。
如不服本判決，應於判決送達後十日內，向本院提出上訴狀。
                                         書記官    李  忠  霖
中      華      民      國    九十三    年     十二     月      一      日
附錄法條：
刑法第三百二十一條第一項第三款
犯竊盜罪而有左列情形之一者，處六月以上、五年以下有期徒刑：
三、攜帶兇器而犯之者。
刑法第三百五十四條
毀棄、損壞前二條以外之他人之物或致令不堪用，足以生損害於公眾或他
人者，處二年以下有期徒刑、拘役或五百元以下罰金。
